---
title: "Lab06_Pan"
format: pdf
editor: visual
---

```{r}
library(RSQLite)
library(DBI)
```

```{r}
# Armazena o caminho do diretório onde o arquivo foi salvo
path <- "C:/Users/artur/Documents/curso r"

# Combina o caminho do diretório com o nome do arquivo
fname <- file.path(path, "disco.db", fsep = '/')
```

```{r}
# Estabelecimento da conexão com o banco de dados
conn = dbConnect(SQLite(), fname)
conn
```

```{r}
# Tabelas existentes no banco de dados
dbListTables(conn)
```

Problema: Identifique os nomes de todas as colunas existentes na tabela `customers`.

Resposta:

```{sql connection=conn}
SELECT name FROM pragma_table_info('customers')
```

Problema : Utilizando **apenas** `SQLite`, com o apoio do comando `dbGetQuery`, identifique quantos clientes estão atualmente cadastrados neste banco de dados.

Resposta:

```{r}
dbGetQuery(conn, 'SELECT COUNT(CustomerId) as numero_de_clientes FROM customers')
```

Problema:  Utilizando **apenas** `SQLite`, identifique o número de países diferentes em que moram os clientes encontrados acima.

Resposta:

```{sql connection=conn}
SELECT COUNT(DISTINCT Country) as paises_diferentes FROM customers
```

Problema: Utilizando **apenas** `SQLite`, quantos clientes existem por país? A tabela resultante deve conter o nome do país e a respectiva contagem, além de ser ordenada de maneira decrescente pela referida contagem.

Resposta:

```{sql connection=conn}
SELECT Country as país, COUNT(CustomerId) as n_de_usuarios FROM customers
GROUP BY COUNTRY
```

Problema: Quais são os 5 países com mais clientes registrados? Use apenas `SQLite`.

Resposta:

```{sql connection=conn}
SELECT Country as país, COUNT(CustomerId) as n_de_usuarios FROM customers
GROUP BY COUNTRY
ORDER BY COUNT(CustomerId) DESC
LIMIT 5
```

Problema: Quais são os países registrados que possuem apenas 6 letras no nome?

Resposta:

```{sql connection=conn}
SELECT DISTINCT Country FROM customers
WHERE COUNTRY LIKE ('______')
```

Problema: Quais foram as músicas compradas por clientes brasileiros?

Resposta:

```{sql connection=conn}
SELECT DISTINCT t.Name AS Nome_da_Musica FROM customers c
JOIN invoices i ON c.CustomerId=i.CustomerId
JOIN invoice_items ii ON i.InvoiceId=ii.InvoiceId
JOIN tracks t ON t.TrackId=ii.TrackId
WHERE Country = 'Brazil'

```

```{r}
dbDisconnect(conn)
```
